---
title: "megasena"
output: html_document
---

```{r setup, include=FALSE}
knitr::opts_chunk$set(echo = TRUE, message = FALSE, warning = FALSE)
```

# Instalando pacotes

```{r, echo = FALSE}

#  Instalando pacotes

library(tidyverse)
library(rvest)
```

# Objetivo

Considerando os seis numeros que menos sairam ate hoje e os 6 numeros que não saem ha mais tempo, propor dentre eles, 8 jogos de 6 números.

## Baixando e preparando os dados (por dezena sorteada)

```{r}
url <-  "http://loterias.caixa.gov.br/wps/portal/loterias/landing/megasena/!ut/p/a1/04_Sj9CPykssy0xPLMnMz0vMAfGjzOLNDH0MPAzcDbwMPI0sDBxNXAOMwrzCjA0sjIEKIoEKnN0dPUzMfQwMDEwsjAw8XZw8XMwtfQ0MPM2I02-AAzgaENIfrh-FqsQ9wNnUwNHfxcnSwBgIDUyhCvA5EawAjxsKckMjDDI9FQE-F4ca/dl5/d5/L2dBISEvZ0FBIS9nQSEh/pw/Z7_HGK818G0K8DBC0QPVN93KQ10G1/res/id=historicoHTML/c=cacheLevelPage/=/"

megasena <- read_html(url)

nr_sorteio <- html_text(megasena %>% html_elements("tr :nth-child(1)"))
dez1 <- html_text(megasena %>% html_elements("tr :nth-child(4)"))
dez2 <- html_text(megasena %>% html_elements("tr :nth-child(5)"))
dez3 <- html_text(megasena %>% html_elements("tr :nth-child(6)"))
dez4 <- html_text(megasena %>% html_elements("tr :nth-child(7)"))
dez5 <- html_text(megasena %>% html_elements("tr :nth-child(8)"))
dez6 <- html_text(megasena %>% html_elements("tr :nth-child(9)"))

# Excluindo na's

nr_sorteio <- nr_sorteio %>%mutate(nr_sorteio = as.numeric(nr_sorteio)) %>% drop_na() 

dez1 <- dez1 %>% mutate(dezena = as.numeric(value)) %>% drop_na()
dez2 <- dez2 %>% mutate(dezena = as.numeric(value)) %>% drop_na()
dez3 <- dez3 %>% mutate(dezena = as.numeric(value)) %>% drop_na()
dez4 <- dez4 %>% mutate(dezena = as.numeric(value)) %>% drop_na()
dez5 <- dez5 %>% mutate(dezena = as.numeric(value)) %>% drop_na()
dez6 <- dez6 %>% mutate(dezena = as.numeric(value)) %>% drop_na()

tab1 = cbind(nr_sorteio, dez1)
tab2 = cbind(nr_sorteio, dez2)
tab3 = cbind(nr_sorteio, dez3)
tab4 = cbind(nr_sorteio, dez4)
tab5 = cbind(nr_sorteio, dez5)
tab6 = cbind(nr_sorteio, dez6)

tab_long <- rbind(tab1, tab2, tab3, tab4, tab5, tab6)

colnames(tab_long) <- c("sorteio", "dezena")

tab_long <- tab_long %>% as_tibble()

tab_long

```

## Dezenas que não saem há mais tempo

```{r}

ult_sorteio <- length(tab1$value)

ult_sorteio_dezena <- tab_long %>% 
  group_by(dezena) %>% 
  summarize(ult_sort_dez = max(sorteio)) %>% 
  mutate(dif = ult_sort_dez - ult_sorteio) %>% 
  arrange(ult_sort_dez) %>% 
  top_n(-6, dif)

ult_sorteio_dezena

```

## Dezenas que menos sairam até hoje

```{r}

menos_vezes <- tab_long %>% 
  group_by(dezena) %>% 
  summarise(n_vezes = n()) %>% 
  arrange(n_vezes) %>% 
  top_n(-6)

mais_vezes <- tab_long %>% 
  group_by(dezena) %>% 
  summarise(n_vezes = n()) %>% 
  arrange(n_vezes) %>% 
  top_n(6)

# str(tab_long)

menos_vezes

mais_vezes
```

## A diferença entre o número que mais saiu e o que menos saiu é (em sorteios)
```{r}
mais_vezes$n_vezes[1] - menos_vezes$n_vezes[1]
```

## Dispersão de números sorteados

```{r}
graf <- tab_long %>% 
  group_by(dezena) %>% 
  summarise(n_vezes = n()) %>% 
  mutate(dezena = fct_reorder(dezena, n_vezes)) %>% 
  ggplot(aes(dezena, n_vezes))+
  geom_col()

graf

```

## Propondo números para as 8 apostas

```{r}
nrs <- c(ult_sorteio_dezena$dezena, menos_vezes$dezena)

nrs <- unique(nrs)

nrs

# Quantas combinações de 6 números são possíveis, partindo desses números?

length <- length(nrs)

choose(length, 6)

aposta1 <- sample(nrs, 6)
aposta2 <- sample(nrs, 6)
aposta3 <- sample(nrs, 6)
aposta4 <- sample(nrs, 6)
aposta5 <- sample(nrs, 6)
aposta6 <- sample(nrs, 6)
aposta7 <- sample(nrs, 6)
aposta8 <- sample(nrs, 6)

aposta1
aposta2
aposta3
aposta4
aposta5
aposta6
aposta7
aposta8

```